---
title: "2020-3-18"
output: html_document
---

```{r setup, include=FALSE}
knitr::opts_chunk$set(echo = TRUE)
```

## packages

安裝package
```{r}
install.packages(c("dplyr", "lubridate"))

```

```{r}
library(googlesheets4)
library(dplyr)
library(lubridate)
```

## Create object

```{r}
a <- 2
a = 2 # = 與 <-同義
```

```{r}
a
```

## variable

```{r}
my_108_total_credits <- 15
_108_total_credits <- 15
108_total_credits <- 15
_my_108_total_credits <- 15
my.108.total_credits <- 15
.108.total_credits <- 15 # 隱藏變數
.my.108.total_credits <- 15
我的108學年總學分數 <- 15
`我的108學年總學分數` <- 15 # 特殊名稱處理，`不是名稱的一部份
`.108.total_credits` <- 15
```

```{r}
`我的年紀` <- 20
my_age <- `我的年紀`
```

## Atomic vecter

```{r}
num1 <- 5
vNum1 <- c(2,5)
vNum2 <- c(2, num1)
```

Vecter stacking
```{r}
vNum1 <- c(-1,5)
vNum2 <- c(2,3)
vNum4 <- c() # 空向量
```

```{r}
vNum3 <- c(vNum2, vNum1)
vNum4 <- c(vNum4, vNum1) # 向量疊代 （recursive vector concatenate）
```

## Different types
```{r}
num1<-5 # 非整數
num2<-5L # 整數

num1Vector<-c(5,6,7)
num2Vector<-c(5L,6L,7L)
```

### Character

```{r}
char1<-"你好"
char2<-'你好'
```

他說:"今天多了一個確診。"

```{r}
HeSaid<-'他說:"今天多了一個確診。"' #裡面有"外面要用' # run了之後\\稱為escape
```



```{r}
library(httr)
library(dplyr)
GET("https://api.github.com/repos/tpemartin/108-2-56-inclass-practice/commits") %>%
  content() %>%
  View()   #游標放在函數名稱任何一個位置，按F1，可查詢函數
```

```{r}
library(googlesheets4)
`出席狀況表單網址` <- "https://docs.google.com/spreadsheets/d/1EAG49qDKPWWi0ebkVr29TLrvVnoBPfkvxYY-J3xLAHY/edit#gid=458686645" # 缺乏定義值
ss <- as_sheets_id(`出席狀況表單網址`)
homework_sheet <- sheets_read(ss,sheet=1)
```

## List
```{r}
vecterExample <- c(2, 6, 7)
listExample <- list(2, 6, 7)

print(vecterExample)
print(listExample)
```

每個元素值可以是不同type的物件值
```{r}
# 用vecter儲存
c("2020-03-31T13:40:55Z",
  "一芳",
  "2",
  "水果茶")

# 用list儲存
library(lubridate)
`小明交易1` <- list(   #小明交易是特殊物件要用反頓點`
  ymd_hms("2020-03-31T13:40:55Z"), # Date/Time class
  "一芳", # character
  2, # numeric
  "水果茶" # character
)
print(`小明交易1`)
```

物件值可以是vector形式，也可以list
```{r}
# 用vecter
c(
  c("108學年第1學期", "高級會計學", "高等統計學"),  #向量1
  c("108學年第2學期", "食在拉丁美洲")  #向量2
)
```

```{r}
# 用list
list( 
  c("108學年第1學期", "高級會計學", "高等統計學"),  #向量1
  c("108學年第2學期", "食在拉丁美洲")  #向量2
  )
```


```{r}
# list含兩個vectors
`小明108學年課表A` <- list(
  c("108-1","高級會計學","高等統計學"),
  c("108-2","食在拉丁美洲")
)
print(`小明108學年課表A`)
```


```{r}
# list含兩個lists
`小明108學年課表B` <- list(
  list("108-1","高級會計學","高等統計學"),
  list("108-2","食在拉丁美洲")
)
print(`小明108學年課表B`)
```

```{r}
# list含兩個lists, 子層list又各含兩個vectors
`小明108學年課表C` <- list(
  list(
    c("108-1"), # 可只寫 "108-1"
    c("高級會計學","高等統計學")
       ),
  list(
    c("108-2"),
    c("食在拉丁美洲")
  )
)
print(`小明108學年課表C`)
```

物件值可以取名
```{r}
# list含兩個lists, 子層list又各含兩個vectors
`小明108學年課表C` <- list(          
 `上學期`=list(            
    `108學年第1學期`=c("108-1"), # 可只寫 "108-1"  # 將108學年第一學期的lists取名108學年第1學期
    courses=c("高級會計學","高等統計學")           # 取名稱時=把它想成<-，名稱在<-左邊
       ),
  `下學期`=list(            
    `108學年第2學期`=c("108-2"),                   # 將108學年第二學期的lists取名108學年第2學期
    courses=c("食在拉丁美洲")                      # 將課程的list取名courses
  )                                                # run了之後遇到取名會用$表示
)
print(`小明108學年課表C`)
```

## Github Commit

```{r}
commit <- list(
  author=list(                         
    name="Martin老師",                   # 物件值可以取名
    email="mtlin@gm.ntpu.edu.tw", 
    time=ymd_hms("2020-03-25T07:17:40Z")
    ),                                   # author和committer用list比較好，因為有時間要用date/time class
  committer=list(
    name="emilyluckey", 
    email="emily007@gmail.com",
    time=ymd_hms("2020-03-26T08:18:40Z")
    ),
  message="update"                       # 用C或List都可以 # c括號寫不寫都可，因為只是一個簡單的字update
)
print(commit)
```


```{r}
library(jsonlite) # 不少同學這行會有Error，還記得如何排除嗎？
toJSON(commit)
```


## 3.7物件儲存

```{r}
save(commit,listExample,`小明108學年課表C`, file="today.Rda")
```

```{r}
load("today.Rda")
```


## 選取元素

### 選「一個元素」

#### 用位置選`[[.]]`

```{r}
vectorExample <- c("小明","小英","大雄")

# 有多少位置可選：
length(vectorExample)   #顯示有幾個值，此例會跑出3
```

```{r}
vectorExample[[1]]
vectorExample[[3]]
```


```{r}
listExample <- 
  list(
    student="小明",
    `學期`=list(
      `108-1`=list(
        list(
          name="個體經濟學",
          teacher="Alice",
          grade=85
        )
      ),
      `108-2`=list(
        list(
          name="總體經濟學",
          teacher="Mark",
          grade=78
        )
      )
    )
  )
# 有多少位置可選：
length(listExample)
```

```{r}
listExample[[1]]
listExample[[2]]
```

```{r}
install.packages('curl')
```


```{r}
library(jsonlite)
fromJSON("https://data.tainan.gov.tw/dataset/4cd9345a-04bf-4328-a97d-314ff78b4763/resource/afc025fc-1ef4-447c-b785-a680391d0ca1/download/tnsport2.json", simplifyDataFrame = F) -> tainanSportsMap

length(tainanSportsMap)
```

```{r}
tainanSportsMap[[1]]
tainanSportsMap[[1076]]
```

#### 用名字選`$.`

```{r}
#有多少名字可選:
names(listExample)
```

```{r}
listExample$student
listExample$`學期` # 特殊命名依然要用反頓點呼叫
```

```{r}
str(listExample)
```

```{r}
str(listExample$`學期`)
```


其實也可以用[["名字"]]來選，只是名字要以字串「值」的方式來寫，也就是要用引號一對"…", 不用反頓點一對`…`。
```{r}
listExample[["student"]]
listExample$student

listExample[["學期"]] # 小心不是反頓點喔。
listExample$`學期`
```

```{r}
student <-"student"
listExample[[student]]
```


[新北市各區衛生所之門診時間及疫苗種類彙整表]
```{r}
fromJSON("http://data.ntpc.gov.tw/api/v1/rest/datastore/382000000A-000157-002",
         simplifyDataFrame = F) -> newTaipeiCityVaccine
```

```{r}
str(newTaipeiCityVaccine)
length(newTaipeiCityVaccine)
names(newTaipeiCityVaccine)
```

```{r}
str(newTaipeiCityVaccine[[1]])
str(newTaipeiCityVaccine$success)
str(newTaipeiCityVaccine[["success"]])

str(newTaipeiCityVaccine[[2]], max.level = 1)
str(newTaipeiCityVaccine$result, max.level = 1)
str(newTaipeiCityVaccine[["result"]], max.level = 1)
```

### 選「多個元素」

#### 用位置選`[c(...)]`

```{r}
vectorExample
vectorExample[c(1,3)]
vectorExample[c(3,2,1)] # 產生重新排列效果
```

```{r}
# 顯示到第一層
str(listExample, max.level=1)

str(listExample[c(1,2)], max.level = 1)
str(listExample[c(2,1)], max.level = 1)
```

任選數筆tainanSportsMap的運動地點。
```{r}
str(tainanSportsMap, max.level = 1)
str(tainanSportsMap[c(1,382,1076)], max.level = 1)
```

#### 用名字選`[c("name1","name2",...)]`{-}

```{r}
# 顯示到第一層
str(listExample, max.level=1)

listExample[["學期"]]   
listExample[c("student","學期")]
listExample[c("學期","student")]
```

臺北市夜市資料（來自臺北市食材登錄平台食材來源資訊）
```{r}
fromJSON("https://www.dropbox.com/s/qnm9bnz7vccrvcz/taipeiNightMarkets.json?dl=1", simplifyDataFrame = F) -> taipeiNightMarkets
```
任選幾個夜市元素出來。
```{r}
taipeiNightMarkets[c(1,3,5)]
taipeiNightMarkets[c("寧夏觀光夜市","廣州街觀光夜市","西昌街觀光夜市")]
```

```{r}
names(taipeiNightMarkets)
length(taipeiNightMarkets)
```

#### 用「要/不要」邏輯向量選`[c(T,T,F,...)]`{-}

```{r}
vectorExample
vectorExample[c(T,T,F)] # 要，要，不要
```

```{r}
str(listExample)
str(listExample[c(F,T)]) # 不要，要
str(listExample[c("學期")])    # 430和431是一樣的
str(listExample[c(T,T)]) # 要，要
```

用「要/不要」邏輯向量自taipeiNightMarkets選出 寧夏觀光夜市，西昌街觀光夜市，大龍街夜市， 雙城街夜市。
```{r}
names(taipeiNightMarkets)
```

```{r}
c(T,F,F,F,T,
  F,F,F,F,T,
  F,F,F,T) -> selectedMarkets
taipeiNightMarkets[selectedMarkets]

str(taipeiNightMarkets[c(T,F,F,F,T,
  F,F,F,F,T,
  F,F,F,T)], max.level = 1)
```

```{r}
selectedMarkets <- rep(F,14)  # repeat F by 14 times
print(selectedMarkets)
selectedMarkets[c(1,5,10,14)] <- TRUE
print(selectedMarkets)
```

```{r}
str(taipeiNightMarkets[selectedMarkets], max.level = 1)
```







